【裁判字號】    94,交聲,146
【裁判日期】    950417
【裁判案由】    違反道路交通管理處罰條例
【裁判全文】
臺灣宜蘭地方法院交通事件裁定         94年度交聲字第146號
移送機關    交通部公路總局臺北區監理所宜蘭監理站
異  議  人  甲○○
上列受處分人因違反道路交通管理處罰條例案件，對於交通部公
路總局臺北區監理所宜蘭監理站中華民國94年10月27日所為之宜
監字第裁43-Q00000000號裁決處分，聲明異議，本院裁定如下：
    主  文
異議駁回。
    理  由
一、原處分機關係以：異議人即受處分人甲○○於民國93年8月7
    日16時20分，駕駛車牌號碼698-KC號營業貨櫃曳引車，在宜
    蘭縣省道臺二線117.3公里處，因行車速度為80公里，超過
    限速60公里，裝載貨物重量36.86公噸，超過裝載貨物核定
    之總聯結重量35公噸，因車禍致人死亡，經宜蘭縣警察局礁
    溪分局警員以異議人有違反道路交通管理處罰條例第61條第
    1項第4款、第29條之2第1規定之行為，掣單舉發。嗣經原處
    分機關於94年10月27日，依道路交通管理條例第40條第1項
    、第29條之2第4項（裁決書舉發違反法條欄、簡要理由欄誤
    載為第29條第4項）、第67條第1項（裁決書簡要理由欄誤載
    為第67條第3項）及違反道路交通管理事件統一裁罰基準及
    處理細則第44條第1項之規定，裁處新臺幣（下同）2,400元
    罰鍰，吊銷駕駛執照，終身禁考，並依同條例第63條第1項
    規定，記違規點數1點。
二、異議意旨略以：異議人係受僱於盈運通運有限公司，該公司
    告知異議人已申領超重臨時通行證，可載重至41公噸，異議
    人以擔任司機為業，若終身禁考，將無法謀生，且本件車禍
    異議人雖有過失，惟對方亦有過失，依道路交通管理處罰條
    例第29條第4項規定，應係3年內不得考領駕駛執照，裁決書
    裁處終身禁考，顯然有誤，為此聲明異議，請求撤銷原處分
    等語。
三、按汽車裝載貨物超過核定之總重量、總聯結重量者，處汽車
    所有人罰鍰，並記汽車違規紀錄1次，其應歸責於汽車駕駛
    人時，除依第3項處汽車駕駛人罰鍰及依第63條第1項第2款
    記點外，汽車所有人仍應記該汽車違規紀錄1次。汽車駕駛
    人有第1項情形，因而致人受傷者，吊扣其駕駛執照1年；致
    人重傷或死亡者，吊銷其駕駛執照；如有檢驗、鑑定或查證
    必要時，並得暫時扣留其車輛，其期間不得超過3個月。又
    汽車駕駛人，曾依第29條之2第4項之規定吊銷駕駛執照者，
    終身不得考領駕駛執照。道路交通管理處罰條例第29條之2
    第1項、第4項、第67條第1項分別定有明文。
四、經查：
（一）異議人於93年8月7日16時20分，駕駛車牌號碼698-KC號營
      業貨櫃曳引車，在宜蘭縣省道臺二線117.3公里處，行車
      速度80公里，超過限速60公里，且裝載貨物重量36.86公
      噸，因車禍肇事致郭靖海、蘇瑞芬、郭孟書、郭季昀死亡
      之事實，為異議人所不爭執，並有交通部公路總局臺北區
      監理所宜蘭監理站95年4月10日北監宜字第0956301498號
      函1份、宜蘭縣警察局宜交警字第Q00000000號、第Q00000
      000號舉發違反道路交通管理事件通知單各1紙，及本院94
      年度交訴字第4號刑事判決書1份在卷可參（見本院卷第20
      頁至第22頁、第27頁至第29頁），堪認屬實。
（二）而車牌號碼698-KC號營業貨櫃曳引車裝載貨物核定之總聯
      結重量為35公噸，此有高雄市監理處94年12月22日高市監
      密二字第0940028110號函附之汽車新領牌照登記書、最新
      車籍查詢資料各1份在卷可參（見本院卷第16頁至第18頁
      ）。故異議人於93年8月7日16時20分，駕駛車牌號碼698-
      KC號營業貨櫃曳引車，裝載貨物重量36.86公噸，顯已超
      過上開核定之總聯結重量甚明。而異議人既係以駕駛該營
      業貨櫃曳引車為業，對載重限制當知之甚詳，況僱用人盈
      運通運有限公司若有申領超重臨時通行證，衡情亦會將該
      通行證交付異議人，以免異議人於駕車行駛途中為警掣單
      舉發，且經本院函詢結果亦無核准超載之相關資料，因此
      ，異議人空言辯稱：裝載貨物重量36.86公噸並未違反規
      定等語，顯不足採。
（三）另本件車禍之發生雖蘇順帆駕駛車牌號碼L9-7105號自用
      小客車亦有過失，惟此僅係刑事案件量刑及民事損害賠償
      案件判決考量之因素，自不影響異議人上開違規之事實甚
      明。故異議人以此抗辯，亦不足採。
（四）至於本件異議人駕駛車牌號碼698-KC號營業貨櫃曳引車裝
      載貨物重量36.86公噸，超過核定之總聯結重量35公噸，
      因而肇事致人死亡，違反道路交通管理處罰條例第29條之
      2第4項規定，此業經交通部公路總局臺北區監理所宜蘭監
      理站94年10月27日宜監字第裁43-Q00000000號裁決書之舉
      發違規事實欄二載明：「裝載貨物，有違反第29條之2第1
      項情形，因而致人死亡」（見本院卷第7頁），復有交通
      部公路總局臺北區監理所宜蘭監理站95年4月10日北監宜
      字第0956301498號函1份、宜蘭縣警察局宜交警字第Q0000
      0000號舉發違反道路交通管理事件通知單各1紙在卷可參
      （見本院卷第27頁、第29頁）。故異議人仍以前詞抗辯：
      本件係違反道路交通管理處罰條例第29條第4項規定，自
      不足採。
（五）綜上證據，異議人仍執前詞置辯，顯然不足採信。異議人
      既然有上開違規之事實，原處分機關據以援引道路交通管
      理管理處罰條例第40條第1項、第29條之2第4項、第67條
      第1項之規定，裁處2,400元罰鍰，吊銷駕駛執照，終身禁
      考，並依同條例第63條第1項規定，記違規點數1點，於法
      並無不當，本件異議為無理由，應予駁回。
五、據上論斷，應依道路交通管理處罰條例第87條第2項、道路
    交通案件處理辦法第19條，裁定如主文。
中    華    民    國    95    年    4    月    17     日
                         臺灣宜蘭地方法院交通法庭
                                 法  官  蘇錦秀
以上正本證明與原本無異。
如不服本裁定應於送達後5日內向本院提出抗告狀。
                                 書記官  葉瑩庭
中    華    民    國    95    年    4    月    17     日


司法院資訊處製作；財團法人民間司法改革基金會備份。
